臺灣臺南地方法院刑事判決　　　　　　　　　　　　　九十一年度易緝字第八六號
　　公　訴　人　臺灣台南地方法院檢察署檢察官
　　被　　　告　丙○○
右列被告因違反動產交易法案件，經檢察官提起公訴 (九十年度偵字第四六八七號)
，本院判決如左：
    主  文
丙○○產擔保交易之債務人，意圖不法之利益，將標的物出賣，致生損害於債權人，
處拘役肆拾日，如易科罰金，以參佰元折算壹日，緩刑貳年。
    事  實
一、丙○○於民國（下同）八十九年五月十日，以動產擔保交易之附條件買賣方式，
    向裕融企業股份有限公司（下簡稱裕融公司）購買車號八Ｊ－六六０五號自小客
    車乙輛，為動產擔保交易之債務人。雙方約定頭款為新台幣（下同）十萬元，分
    期總價款七十萬七千八百六十八元（公訴意旨誤載為七十萬零八百六十八元），
    自八十九年六月十九日起至九十二年五月十九日止，分三十六期，每月為一期，
    ，每期償還一萬九千六百六十三元，並約定該輛存放地點為台南縣佳里鎮佳里二
    三０號之九號，在價金未付清之前，標的物所有權仍屬於出賣人即裕融公司所有
    ，買受人僅得依約占有使用，不得任意遷移或為其他處分。詎丙○○在取得上開
    自小客車後，僅繳付五期之分期價金，自八十九年十一月起即未再支付。並意圖
    為自己不法之利益，於同月將該自小客車出賣予乙○○，致裕融公司無法占有動
    產標的物，依動產擔保交易法行使取償之權益，而受有損害。
二、案經裕融公司代表人徐善可訴請台灣台南地方法院檢察署檢察官偵查起訴。
    理      由
一、訊據被告丙○○固不否認於八十九年五月十日，以動產擔保交易之附條件買賣方
    式向告訴人裕融公司購買車號八Ｊ－六六０五號自小客車（下簡稱系爭車輛），
    且僅繳付五期汽車分期價款後，即不再繳納，並將系爭車輛出賣予乙○○等事實
    ，惟矢口否認有何不法意圖，辯稱：系爭車輛之行車執照是伊名義，故以為可以
    讓給乙○○，只知道不可以過戶，且乙○○答應要幫他還其餘分期之價款云云。
    經查：
(一)右揭事實業據裕融公司職員甲○○指述綦詳，並有附條件買賣契約書影本在卷可
    稽。
(二)被告自承伊知道繳清分期價款後，始取得系爭車輛之所有權（見本院九十一十月
    七日審理筆錄），於八十九年十一月以十萬元之代價將系爭車輛出賣予乙○○等
    語(見本院九十一年九月十三日訊問筆錄），惟查，被告既以僅十萬元之代價出
    售系爭車輛予乙○○，乙○○豈有承諾再續行繳納高達六十萬餘元價款之可能！
    被告辯稱乙○○答應要幫他還其餘分期之價款云云，顯係事後卸責之詞，諉無足
    取。又被告將車輛出賣予乙○○，僅繳納五期之價款，尚餘六十萬九千五百五十
    三元價款迄未繳清，竟僅以十萬元之代價廉價轉讓予他人，且事後伊即未再繳納
    任何分期價款，亦未通知告訴人裕融公司，有害裕融公司依動產擔保交法行使取
    償之權益，綜上觀之，被告將車輛出賣予乙○○，顯已具備為自己不法利益之意
    圖甚明，被告前揭辯解，均無可取。本件事證明確，被告犯行洵堪認定。
二、核被告將動產擔保交易物出賣予他人之行為，係犯動產擔保交易法第三十八條之
    動產擔保交易之債務人，意圖不法之利益，將標的物出賣，致生損害於債權人之
    罪（公訴人誤為被告係將標的物遷移，尚有未洽，附此說明）。爰審酌被告因缺
    錢周轉即率然將他人之物出賣，惟犯罪後已與告訴人達成和解（見卷附和解書一
    份），並已給付部分和解價金，而告訴人嗣復依動產擔保交易法行使取回之權利
    ，將系爭車輛轉售予他人，其因被告之出賣行為遭受損失之程度輕微，並當庭表
    示原諒被告之行為等一切情狀，量處如主文所示之刑，並諭知易科罰金之折算標
    準，以資懲儆。又被告未曾受有期徒刑以上刑之宣告，有台灣台南地方法院檢察
    署刑案資料查註紀錄表在卷可憑，伊經此教訓後，應知所警惕，信無再犯之虞，
    本院因認所宣告之刑以暫不執行為適當，併諭知緩刑二年，以勵自新。
據上論斷，應依刑事訴訟法第二百九十九條第一項前段，動產擔保交易法第三十八條
，刑法第十一條前段、第七十四條第一款、第四十一條第一項前段，罰金罰鍰提高標
準條例第一條前段、第二條，判決如主文。
中      華      民      國    九十一    年      十      月    二十一    日
                                  臺灣臺南地方法院刑事第六庭
                                          法  官  莊玉熙
右正本證明與原本無異。
如不服本判決，應於判決送達後十日內，向本院提出上訴狀。
                                          書記官  黃傳鈞
中      華      民      國    九十一    年      十      月    二十三    日
附錄本案論罪科刑法條全文：
動產擔保交易法第三十八條：
  動產擔保交易之債務人，意圖不法之利益，將標的物遷移、出賣、出質、移轉、抵
  押或為其他處分，致生損害於債權人者，處三年以下有期徒刑、拘役或科或併科六
  千元以下之罰金。
